【裁判字號】    92,裁,1226
【裁判日期】    920904
【裁判案由】    綜合所得稅
【裁判全文】
最  高  行  政  法  院  裁  定                  九十二年度裁字第一二二六號
    上  訴  人  乙○○
    被 上訴 人  財政部臺北市國稅局
    代  表  人  甲○○
右當事人間因綜合所得稅事件，上訴人對於中華民國九十一年四月四日臺北高等行政
法院九十年度訴字第三九八三號判決，提起上訴，本院裁定如左：
    主  文
上訴駁回。
上訴審訴訟費用由上訴人負擔。
    理  由
按對於高等行政法院判決之上訴，非以其違背法令為理由，不得為之，行政訴訟法第
二百四十二條定有明文。依同法第二百四十三條第一項規定，判決不適用法規或適用
不當者，為違背法令；判決有同法條第二項所列各款情形之一者，為當然違背法令。
又提起上訴，應以上訴狀表明上訴理由並應添具關於上訴理由之必要證據，復為同法
第二百四十四條第一項第四款及第二項所明定。是當事人提起上訴，如以原審判決有
不適用法規或適用不當為理由時，其上訴狀應有具體之指摘，並揭示該法規之條項或
其內容；如以原審判決有上開規定所列各款情形之當然違背法令為理由時，其上訴狀
應揭示合於該款之事實。如上訴狀未依此項方法表明，或其所表明者，顯與上開法條
規定之情形不相合時，即難認為已對原審判決之違背法令有具體之指摘，其上訴自難
認為合法。本件上訴意旨略以：系爭緩課之股票，雖因聯蓬公司核備擴充計劃，未經
事業主管機關「臺灣省政府建設廳」核發完成證明，然無礙其為「緩課股票」之性質
，應依財政部七十四年二月二十六日台財稅第一二二八六號函釋，以緩課股票分得之
全部賸餘財產額，作為分派年度之股利所得，課徵所得稅。且促進產業條例第十六條
亦明揭緩課之股票於轉讓、贈與或作為遺產分配時，如實際轉讓價格或贈與遺產分配
時之時價低於面額時，尚得以實際轉讓價格或贈與、遺產分配之時價申報，則基於稅
賦公平之原則，為何系爭緩課之股票依面值申課云云，指摘原審判決有判決不備理由
之違誤。查原判決已敘明聯蓬公司既未依規定取得主管機關核發之完成證明，則未分
配盈餘轉增資擴充機器設備所發行之股票，即不符緩課股東所得稅之規定。財政部七
十四年二月二十六日台財稅第一二二八六號函釋，僅適用於緩課所得稅股票，系爭股
票股利既不符緩課股東所得稅之規定，即無該函釋之適用。另公司發行增資配股部分
為營利所得，原應於配發時即核課綜合所得稅，配發時當有相當價值，且僅是暫時緩
課，則於緩課條件喪失時，自應回歸應課繳之原狀，而持有股票即應有增減值之風險
負擔，亦為一般經驗法則所共同認知，上訴人上開主張，為無理由。至促進產業升級
條例第十六條係指該類股東於轉讓、贈與或作為遺產分配時，面額部分應作為轉讓、
贈與或遺產分配時其價格之核算標準，核與本件無涉等語，業就上訴人之主張詳敘不
採之理由，並無上訴人所指不備理由情事。上訴人任依自己所認知之法律見解並就原
審取捨證據認定事實之職權行使指摘原判決不當，而非表明該判決所違背之法令及其
具體內容，難認其已合法表明上訴理由。依首揭說明，其上訴難認合法，應予駁回。
據上論結，本件上訴為不合法，依行政訴訟法第二百四十九條第一項前段、第一百零
四條、民事訴訟法第九十五條、第七十八條，裁定如主文。
中    華    民    國    九十二      年      九        月      四        日
                    最 高 行 政 法 院  第 五 庭
                                審 判 長 法  官      徐  樹  海
                                         法  官      黃  璽  君
                                         法  官      鄭  淑  貞
                                         法  官      林  家  惠
                                         法  官      林  茂  權
右  正  本  證  明  與  原  本  無  異
                                         法院書記官  阮  桂  芬
中    華    民    國    九十二      年      九        月      四        日


司法院資訊處製作；財團法人民間司法改革基金會備份。
